

MARIA EDUARDA C. JACQUES

2 1 / 0 2 / 2 0 0 5



Maria Chehade



(54) 9 8438-8055



mariaj.chehade@gmail.com



Rua Nazareno Piccoli, nº 354, Bairro Bosque das Oliveiras



Marau, Rio Grande do Sul

PERFIL

Pelas minhas experiências de trabalho anteriores trabalho facilmente em equipe. Possuo interesse em crescimento pessoal e profissional. Tenho habilidade de flexibilidade no trabalho e estou adentrando na área de Computação graças ao meu curso superior na faculdade Atitus

HABILIDADES

- Python
- HTML e CSS (em aprendizado)
- Java Script (em aprendizado)
- Java (em aprendizado)
- Pacote Office
- Inglês
- Criatividade
- Colaboração
- Financeiro / RH
- Liderança / Trabalho em Equipe
- Capacidade de me adaptar a mudanças

EDUCAÇÃO

ENSINO FUNDAMENTAL

Colégio Franciscano Cristo Rei 2011 - 2019

ENSINO MÉDIO

E.E.E.M Anchieta 2020 -2022

ENSINO SUPERIOR

Atitus Educação

Ciências da Computação

2023 - Em andamento

(Estatística, VS Code, Git, Python Javascript, Java, CSS, HTML, Front-End, UX, SQL)

EXPERIÊNCIAS

GRUPO ARGOM 2020-2022

 Atendimento ao cliente, RH, financeiro, atendimento de ocorrência, cobrança de boletos, organização de despesas, contratos.

BARBEARIA BRASIL 2022

- Servico de caixa
- Financeiro

BARBEARIA WALL STREET 2023 (TRABALHANDO)

- Serviço de caixa
- Estoque de produtos
- Cálculo de Movimento diário

CURSOS

INFORMÁTICA PROFISSIONAL

Porthal Educação 2021 - 2022

- Pacote Office
- Conhecimento da Web
- Interesse em informática

INGLÊS

CCAA 2015 - 2021

• Ler e Falar

CURSO ACESSUAS TRABALHO

08/2021 - 12/2021

- Conhecimento sobre Marketing e postura no trabalho
- Estudo em mercado de trabalho

CASES DE SUCESSO

COMO CONSTRUIR E ACELERAR SUA CARREIRA

• Conhecimento sobre postura no trabalho e incentivo a carreira